lexd/lexicons/verb_inf_sh_nonsuffixable.lexd
LEXICON LexiconVerbInfShNonsuffixable
хи                       # колотить, бить; молотить (обычно в сочетании хоҷ хӣстоw, в шгн. малоупотр.)
чи                       # (противоп. сāw:сут) вспомогательный глагол, образующий сложноименные глаголы, преимущественно активного (переходного) и реже среднего (непереходного) значения; варить, готовить; печь; делать; делать что-л. чем-л.; превращать; делать, выбирать, избирать (кем-л.); назначать; делать, изготовлять, производить; создавать; выполнять, устраивать (что-л.); делать, поступать (определенным образом); заниматься чем-л.; класть; помещать; сыпать; лить; одевать, надевать; приготовлять; заготовлять; справлять, собирать; сост. часть сложных глаголов; строить
